臺灣臺中地方法院刑事判決
111年度交訴字第346號
公  訴  人  臺灣臺中地方檢察署檢察官
被      告  林春福


上列被告因過失致死案件，經檢察官提起公訴（111年度偵字第3
7181號），因被告於本院準備程序進行中，就被訴事實為有罪之
陳述，本院合議庭裁定由受命法官獨任進行簡式審判程序，判決
如下：
    主    文
林春福犯過失致人於死罪，處有期徒刑伍月，如易科罰金，以新
臺幣壹仟元折算壹日。緩刑貳年。
    犯罪事實
一、林春福於民國111年5月21日20時許，駕駛車牌號碼000-0000
    號自用小客貨車，沿臺中市梧棲區港埠路1段由南往北方向
    行駛，於同日20時24分許，行至臺中市○○區○○路0段○○○路0
    段○○號誌交岔路口欲右轉進入永興路2段時，本應注意汽車
    行駛至交岔路口，右轉彎時，應距交岔路口30公尺前顯示方
    向燈，且應讓直行車先行，復依當時天候晴、夜間有照明、
    柏油路面，路面乾燥、無缺陷、無障礙物、視距良好，並無
    不能注意之情事，竟疏未注意及此，貿然右轉，適邱帟絃騎
    乘車牌號碼000-0000號普通重型機車行駛在其右後方，亦超
    速行駛於慢車道，煞閃不及，兩車發生碰撞，邱帟絃因此受
    有嚴重顱腦損傷、胸髋部挫傷之傷害，經送醫急救後，仍於
    同年月21日22時15分許，因休克死亡。又林春福於肇事後留
    待現場，並於員警到場處理時，當場承認為肇事者，自首而
    願受法院裁判。
二、案經臺中市政府警察局清水分局報請臺灣臺中地方檢察署檢
    察官相驗後偵查起訴。
    理    由
一、本案被告林春福所犯，並非死刑、無期徒刑、最輕本刑為3
    年以上有期徒刑之罪，或高等法院管轄第一審之案件，其於
    本院準備程序中，就前揭被訴事實為有罪之陳述，經受命法
    官告以簡式審判程序之旨，並聽取被告、公訴人之意見後，
    本院認為適宜進行簡式審判程序，依刑事訴訟法第273條之1
    第1項、第284條之1規定，經合議庭評議後，裁定本案由受
    命法官獨任進行簡式審判程序，是本案之證據調查，依刑事
    訴訟法第273條之2規定，不受同法第159條第1項、第161條
    之2、第161條之3、第163條之1及第164條至第170條規定之
    限制，合先敘明。
二、證據名稱：
　㈠被告於警詢、偵查、本院準備程序及審理時之自白。
　㈡被害人家屬李美滿於警詢；被害人家屬邱山龍於偵查中之陳
    述。
　㈢童綜合醫療社團法人童綜合醫院一般診斷書、臺中市政府警
    察局清水分局道路交通事故現場圖、道路交通事故調查報告
    表㈠㈡、臺中市清水分局梧棲分駐所110報案紀錄單、臺中市
    政府警察局交通事故補充資料表、案發現場及車輛照片、行
    車紀錄器畫面截圖、相驗筆錄、臺灣臺中地方檢察署相驗屍
    體證明書、檢驗報告書、清水分局偵查隊死亡案相驗照片、
    臺中市車輛行車事故鑑定委員會111年6月10日中市車鑑字第
    1110005547號函及所附該會鑑定意見書、車籍資料。
三、論罪科刑：
　㈠核被告所為，係犯刑法第276條之過失致人於死罪。
　㈡被告在犯罪後未經發覺前，向到場處理之員警自首而接受裁
    判，此有臺中市政府警察局道路交通事故肇事人自首情形紀
    錄表在卷可參（見相字卷第55頁），爰依刑法第62條前段之
    規定，減輕其刑。
　㈢爰審酌被告駕駛動力交通工具參與道路交通，本應遵守相關
    交通法規，以維護交通安全，並確保自身及其他用路人之生
    命、身體及財產法益，竟疏未注意車輛行駛至交岔路口，應
    距交岔路口30公尺前顯示方向燈，且應讓直行車先行，即貿
    然右轉，肇致本件交通事故發生，致被害人受有前揭傷害不
    治死亡之結果，對於被害人之遺族造成難以彌補之傷痛，所
    為誠值非難；但考量被告犯後坦承犯行，並與被害人家屬成
    立調解且給付賠償完畢，為被告、李美滿陳述明確，有雲林
    縣斗六市調解委員會111年民調字第1279號調解書、本院電
    話紀錄表、被告所提陳報狀及所附理賠資料附卷可稽，可見
    被告犯後態度為佳；又被告未有前科紀錄，素行良好，此有
    臺灣高等法院被告前案紀錄表附卷可參（見本院卷第15頁）
    ；再衡酌被告及被害人之過失程度，暨被告自陳之教育程度
    、職業、家庭經濟及生活狀況（見本院卷第49頁）等一切情
    狀，量處如主文所示之刑，並諭知易科罰金之折算標準。
　㈣查被告未曾因故意犯罪受有期徒刑以上刑之宣告，此有臺灣
    高等法院被告前案紀錄表附卷可考，本院考量被告係因一時
    失慮致罹刑典，犯後業已坦承犯行，並與被害人家屬成立調
    解，且賠償完畢，已如前述，足認被告犯後態度良好且確有
    悔意，並已盡力彌補損害，諒其經此偵審程序與科刑之宣告
    ，當知所警惕而無再犯之虞，堪認對被告所宣告之刑以暫不
    執行為適當，爰依刑法第74條第1項第1款規定，併予宣告緩
    刑2年，以勵自新。　　
據上論斷，應依刑事訴訟法第273條之1第1項、第299條第1項前
段，刑法第276條、第62條前段、第41條第1項前段、第74條第1
項第1款，刑法施行法第1條之1第1項，判決如主文。
本案經檢察官黃永福提起公訴，檢察官郭姿吟到庭執行職務。
中　　華　　民　　國　　111 　年　　12　　月　　8 　　日
                  刑事第九庭    法  官  張意鈞
以上正本證明與原本無異。
如不服本判決應於收受判決後20日內向本院提出上訴書狀，並應
敘述具體理由；其未敘述上訴理由者，應於上訴期間屆滿後20日
內向本院補提理由書（均須按他造當事人之人數附繕本）「切勿
逕送上級法院」。
告訴人或被害人如不服判決，應備理由具狀向檢察官請求上訴，
上訴期間之計算，以檢察官收受判決正本之日起算。
                                書記官  黃南穎
中　　華　　民　　國　　111 　年　　12　　月　　8 　　日
附錄本案論罪科刑法條全文：
中華民國刑法第276條
因過失致人於死者，處5年以下有期徒刑、拘役或50萬元以下罰
金。